# 预计应缴纳给政府的款项是否可以确认为预计负债

提问人：satter1988 时间：2017-12-26 21:33:37
2017 年 7 月，国土部出台了《矿业权出让收益暂行管理办法》，规定要求矿业权均需要按照矿权评估及基准价孰高缴纳出让价款。目前企业已经完成矿权评估，但所在省份的基准价尚未出台。请问该种情况下，可否以矿权评估结果作为最佳估计数，确认预计负债，同时借无形资产？上述财务处理是否符合会计准则的相关要求，有没有类似的案例？谢谢指教！

回答人：chenyiwei
如果截至财务报表批准报出日，没有其他证据可以对所在省份的基准价作出估计的，则可以暂按评估结果作为最佳估计数，确认预计负债，同时借无形资产（条件是矿权已经取得，或者已经实际开始矿山建设或开采）。但如果确实出现了这种情况，需关注这样操作的合规性。

提问人：satter1988 时间：2017-12-27 13:08:15
ok，从会计处理的角度上，是否存在其他的风险呢？

回答人：chenyiwei
合规风险最终总会体现在财务上，包括确认、计量和附注披露。例如不合规的开采可能导致被收回矿权的风险，从而引起矿权资产的减值等。审计准则 1142 就是为了应对这些问题。